【裁判字號】    91,易,2879
【裁判日期】    920109
【裁判案由】    違反台灣地區與大陸地區人民關係條例
【裁判全文】
臺灣臺中地方法院刑事判決                        九十一年度易字第二八七九號
    公  訴  人  臺灣臺中地方法院檢察署檢察官
    被      告  保驊實業有限公司  設臺中縣大里市○○○路七六號一樓
    兼 代表 人  甲○○  男  四十二歲（民國四十九年十二月二十日生）
右列被告等因違反臺灣地區與大陸地區人民關係條例案件，經檢察官提起公訴（九十
一年度偵字第八六六九號、第二○二○三號），本院判決如左：
    主  文
保驊實業有限公司、甲○○均無罪。
    理  由
一、公訴意旨略以：被告甲○○係設於臺中縣大里市○○路四九七之六號「保驊實業
    有限公司」（下稱保驊公司）之負責人，竟未經許可，於為保驊實業有限公司執
    行業務時，自民國九十一年四月二十二日起，在上址保驊公司以時薪新臺幣一百
    元之代價，僱用大陸籍女子丙○○，為保驊公司從事包裝工作。嗣經警於同年月
    二十四日十七時許，在上址保驊公司內查獲，始知上情，因認被告甲○○係違反
    臺灣地區與大陸地區人民關係條例第十五條第四款規定，而涉犯同條例第八十三
    條第一項之罪嫌；被告保驊公司則因此而應依同條第四項規定科以罰金刑云云。
二、按犯罪事實，應依證據認定之，無證據不得推定其犯罪事實；不能證明被告犯罪
    或其行為不罰者，應諭知無罪之判決，刑事訴訟法第一百五十四條、第三百零一
    條第一項分別定有明文。本件公訴人認被告甲○○及被告保驊公司涉有上開罪嫌
    ，無非係以被告甲○○於警詢中之自白、證人丙○○於警詢中之證詞、卷附之現
    場檢查紀錄表為其論據。訊據被告甲○○固對於其為保驊公司負責人，及丙○○
    確有右揭受僱在保驊公司從事包裝工作之事實坦承不諱，惟堅決否認有何違反臺
    灣地區與大陸地區人民關係條例犯行，辯稱：丙○○係伊妻子乙○○所僱用，而
    非伊所僱用，乙○○在保驊公司係負責會計及人事方面之業務等語。經查，（一
    ）丙○○確係乙○○為保驊公司執行業務時所僱用之臨時工，乙○○於僱用丙○○之際即知丙○○為大陸人氏等節，業據證人丙○○於偵查中；證人乙○○於偵
    審中；證人方慧玲、證人即丙○○之丈夫方永嘉分別於審理中結證屬實，互核相
    符，應足採信。又證人丙○○於警詢中並未陳明其係受何人僱用，有丙○○之警
    詢筆錄一份在卷可考（見九十一年度偵字第八六六九號偵查卷第七頁至第八頁）
    ，則丙○○於警詢中之陳詞，顯不足據為不利於被告甲○○之認定甚明。是本案
    除被告甲○○於警詢中之自白外，既查無其他積極證據足認丙○○確係被告甲○○所僱用，即難僅憑被告甲○○於警詢中所為上開核與證人乙○○、丙○○、方
    慧玲及方永嘉等人所證情節不符之自白，遽為被告甲○○有罪之認定。此外，復
    查無其他積極證據足認被告甲○○確有檢察官起訴之罪行，揆諸上開說明，即應
    為被告甲○○無罪之諭知。（二）再本案檢察官係以被告甲○○違反臺灣地區與
    大陸地區人民關係條例第十五條第四款規定，涉犯同條例第八十三條第一項之罪
    嫌，而認被告保驊公司應因此而依同條第四項規定科以罰金刑云云，此觀之起訴
    書之全文即明。惟被告甲○○並無檢察官起訴之違反臺灣地區與大陸地區人民關
    係條例第十五條第四款規定犯行，既如前述，則被告保驊公司自無檢察官起訴之
    「其代表人，因執行業務犯違反不得僱用大陸地區人民在臺灣地區從事未經許可
    工作之規定」之事實。從而，本院自應就檢察官以被告甲○○違反臺灣地區與大
    陸地區人民關係條例第十五條第四款規定，涉犯同條例第八十三條第一項之罪嫌
    ，而對被告保驊公司提起公訴之犯嫌，為無罪之判決。
三、至被告保驊公司雖有其從業人員即案外人乙○○因執行業務違反不得僱用大陸地
    區人民在臺灣地區從事未經許可工作之規定之事實，惟被告保驊公司之此部分事
    實，既未據檢察官提起公訴，本院即無由審理，附此指明。
據上論斷，應依刑事訴訟法第三百零一條第一項，判決如主文。
中      華      民      國    九十二    年      一      月      九      日
                                      臺灣臺中地方法院刑事第三庭
                                          法  官  江  奇  峰
右正本與原本無異
如不服本判決，應於判決送達後十日內向本院提出上訴狀，上訴於台灣高等法院台中
分院( 須附繕本 )。
                                          書記官
中      華      民      國    九十二    年      一      月      九      日


司法院資訊處製作；財團法人民間司法改革基金會備份。
